臺灣板橋地方法院民事判決             100年度勞訴字第57號
原      告  許陳時
訴訟代理人  周彥憑律師
被      告  陳源河即景發財鋁門.
訴訟代理人  陳威男律師
上列當事人間損害賠償事件，本院於100年7月20日言詞辯論終結
，判決如下：
    主  文
被告應給付原告新台幣玖拾貳萬肆仟元，及民國一百年四月九日
起至清償日止，按年息百分之五計算之利息。
原告其餘之訴駁回。
訴訟費用由被告負擔十分之八，餘由原告負擔。
    事實及理由
一原告起訴主張：原告之子許富凱自民國（下同）99年12月9日
  起受雇於被告，擔任鋁門窗工程人員，日薪新台幣（下同）
  1,300元，每月工作26日，許富凱於100年2月19日於從事被告
  所指派之工作時死亡，原告為第一順位之繼承人，詎被告迄許
  富凱死亡為止，均未依勞工保險條例之規定，為許富凱投保勞
  工保險，致原告無法領取勞工保險條例第63條、第63條之2第3
  項規定之喪葬津貼、遺屬津貼，依勞工保險條例第6條、第10
  條規定，勞工參加勞保，以其雇主或所屬團體為投保單位，應
  解釋為係屬強行規定，若違反者，自屬違反保護他人法律之侵
  權行為，依據勞工保險條例第19條第3項第2款之規定，許富凱
  最近3個月收入之平均金額為22,750元，屬於行政院勞工委員
  會發布之勞工保險投保薪資分級表第7級之月投保薪資金額22,
  800元，許富凱投保年資已滿2年，原告自得請求喪葬津貼5個
  月、遺囑津貼30個月，合計為798,000元，爰依勞工保險條例
  第72條、民法第184條第2項之規定，提起本訴，並聲明；被告
  應給付原告1,183,000元，及自起訴狀繕本送達翌日起至清償
  日止，按年息百分之5計算之利息。
二被告則以：
(一)許富凱除週日及國定假日外，其餘天數由被告視營業上需要，
  通知其上工，屬點工性質，其在死亡前之工作天數及實領薪資
  如下：99年12月工作20天、加班2次各以半日薪計，共21日，
  薪資為27,300元。100年1月工作25天、加班1次以半日薪計，
  共25.5天，薪資為33,150元；又農曆過年所發給之紅包2,000
  元，則非屬薪資。100年2月工作1天，薪資為1,300元。許富凱
  於100年農曆年假過後之2月8日至18日（即其死亡前一天）之
  期間，均未上班。許富凱之勞工保險早於92年4月10日已自前
  雇主美奇隆有限公司退保後，若被告於許富凱工作期間投保勞
  保，以其死亡當月前6個月實際月投保薪資平均計算，亦僅
  10,292元〈計算式：（0＋0＋0＋27,300＋33,150＋1,300）÷
  6＝10,292元，元以下四捨五入）。許富凱既於100年2月19日
  死亡，且於該月份之實際工作天數亦僅此1日，即無可能在後
  續5個工作天仍可繼續工作，而併計入當月份薪資計算之理。
  100年2月份之薪資，自仍應以1日即1,300元列計。
(二)原告所引勞工保險條例施行細則第27條第1項「本條例第14條
  第1項所稱月薪資總額，…；其每月收入不固定者，以最近三
  個月收入之平均為準」之規定，旨在明訂勞工保險條例第14條
  第1項之「月薪資總額」於「每月收入不固定者」之計算方式
  ，以供核定保險費之用，此由勞工保險條例第13條第1項、第
  14條第1項所明揭：「本保險之保險費，依被保險人當月投保
  薪資及保險費率計算。」、「前條所稱月投保薪資，係指由投
  保單位按被保險人之月薪資總額，依投保薪資分級表之規定，
  向保險人申報之薪資；…。」等語自明，實與勞工保險條例第
  19條第3項第2款所揭示「其他現金給付之平均月投保薪資：按
  被保險人發生保險事故之當月起前六個月之實際月投保薪資平
  均計算」係作為同條例第63條之2第1項第1、3款之喪葬津貼及
  遺屬津貼之給付計算基準，乃分屬二事；另參法條用語及其編
  排體例，勞工保險條例第14條第1項乃稱「月投保薪資」及「
  月薪資總額」、編列於第三章「保險費」，亦與同條例第19條
  第3項第2款所云「發生保險事故之當月起前六個月之實際月投
  保薪資平均計算」、且係編列於第四章「保險給付」，均截然
  有別，益足為佐。
(三)就僱主之責任分擔言，僱主充其量僅須就勞工任職期間為其投
  保勞工保險，在此之前，則並無此一投保義務存在。惟於本件
  ，許富凱任職於被告所營商號期間既僅2個月餘，原告卻僅以
  許富凱「最近三個月收入之平均」列計其津貼基數，而對許富
  凱到職前已久未參加勞工保險（按許富凱前於92年4月10日即
  自前任僱主退保），卻均略而不提，致使計算基準暴增；然此
  不僅於法未符，更變相使被告須擔負許富凱到職前未為投保之
  責任，實非的論。
(四)另就勞工保險之財務結構而言，保費繳的愈多，將來之保險給
  付自亦較為優渥，反之則否，始能支撐保險財務。惟原告卻僅
  以許富凱最近（後）三個月收入之平均值為其基數計算，而將
  許富凱在此之前三個月（實際上更久）均未投保勞工保險及繳
  納保險費之事實，全然不論，如此一來，不僅對其他繳足「保
  險事故之當月起前六個月」之保費之被保險人極不公平，更有
  使保險財務槓桿傾危之虞，顯非正理。
(五)許富凱於99年12月份為27,300元、100年1月份為33,150元、10
  0年2月份為1,300元，其「三個月收入之平均」為:（27300＋
  33150＋1300）÷3＝20,583元（小數點以下四捨五入），所對
  應於勞工保險薪資分級表之「月投保薪資」即為21,000元。許
  富凱死亡之「當月起前六個月之實際月投保薪資平均計算」，
  則為：（0＋0＋0＋21000＋21000＋21000）÷6＝10,500元。
  是原告所受相當於遺屬津貼之損害部分，當僅有10,500元×30
  個月＝315,000元。
(六)因勞工保險條例第63條第1項揭示：「被保險人在保險有效期
  間死亡時，除由支出殯葬費之人請領喪葬津貼外…」，顯係以
  支出殯葬費之人為其請求權之人，惟原告及其另五名子女前於
  新北市調解委員會與被告調解時，原告另五名子女本項喪葬津
  貼之請求權人，是原告非支出許富凱殯葬費之人，自不具是項
  喪葬津貼之損害賠償請求權。喪葬津貼之損害部分，充其量僅
  有10500×5個月＝52,500元。惟因許富凱之母親許陳時（即原
  告）、兄弟姊妹許家華、許美智、許夏榕、許彩雲、許美玲、
  許清富，均已辦理拋棄繼承，被告亦否認許富凱之殯葬費乃由
  原告所支出，且迄今均未見原告提出任何支出證明；是就此部
  ，原告自不得向被告求償
(七)許富凱因病亡故，並非因職業災害而死亡，被告並無於24小時
  內報告檢查機構之義務（勞工安全衛生法第28條參照），且因
  係點工性質，許富凱是否上工，係其自主決定，被告無強制力
  。又許富凱於當日上工均未見任何異樣，病發實屬突然，被告
  當時也迅即與工地現場眾人將其送往耕莘醫院永和分院急救，
  並無延誤。
(八)聲明：原告之訴逾315,000元及其利息部分駁回。若受不利判
  決，被告願供擔保請准免為假執行。
三兩造不爭執之事項（見100年7月20日筆錄，本院卷第25頁）：
(一)許富凱自99年12月9日起任職於被告所經營之景發財鋁門窗行
  ，於100年2月19日因急性心因性休克而死亡時，被告均未為許
  富凱投保勞工保險，有原告提出之死亡證明書、勞工保險被保
  險人投保資料表可按。
(二)許富凱之繼承人有許陳時、許清富、許家華、許美智、許夏榕
  、許彩雲、許美玲，有原告提出之繼承系統表可按（見調字卷
  第18頁），均已拋棄繼承。
(三)許富凱自82年8月2日起至92年4月10日止，投保年資為6年11
  月。
(四)許富凱自99年12月9日起至100年2月19日死亡止，均受僱於被
  告。
四本件爭點及本院判斷（見100年7月20日筆錄，本院卷第25頁背
  面））
  原告起訴主張前揭事實，固提出許富凱之死亡證明書、勞工保
  險被保險人投保資資料表、死亡通知書、除戶戶籍謄本、原告
  及許富凱之繼承系統表、及繼承人之戶籍謄本、台北地方法院
  函、證明書一紙為證，被告則以前詞置辯，因此，本件應審究
  者為；(一)許富凱之月平均投保薪資為何？(二)原告依據勞工保險
   條例第72條及民法第184條第2項規定，以被告未幫許富凱投
  保勞工保險，致原告無法領取喪葬津貼16 9,000元、遺囑津貼
  1,014,000元，請求被告給付損害賠償合計1,183,000元，是否
  有據？玆分述如下；
(一)許富凱之月平均投保薪資為何?
1.原告主張許富凱99年12月實際工資為27,300元，100月1月工資
  為33,150元，100月2月19日死亡後尚有6日，如未於100年2月
  19日死亡，應可得工資為7,800元，據此依據勞工保險條例施
  行細則第27條第1項之規定，許富凱每月收入不固定，以最近
  三個月收入為平均之月薪資總額，據此計算，許富凱之月投保
  薪資應為22,750元（[27,300+33,150+7,800]÷3=22,750）等
  語，被告則以依據勞工保險條例第19條第3項第2款之規定，以
  許富凱死亡之「當月起前六個月之實際月投保薪資平均計算」
  ，其中3個月之投保薪資為0，以其死亡當月前6個月之實際月
  投保薪資應為10,292元，退步言之，如以許富凱任職於被告期
  間之薪資，99年12月份為27,300元、10 0年1月份為33,150元
  、100年2月19日僅工作一日薪資為1,300元，其「三個月收入
  之平均」為:（27300＋33150＋1300）÷3＝20,583元（元，以
  下四捨五入），應屬於勞工保險薪資分級表之「月投保薪資」
  應為21,000元等語。
2.被保險人或其受益人，於保險事故發生後，依本條例之規定
  ，請領保險給付。以現金發給之保險給付，按被保險人發生保
  險事故之當月起前六個月平均月投保薪資計算；其以日為給付
  單位者，以平均月投保薪資除以三十為日給付額。但老年給付
  按被保險人退休之當月起前三年之平均月投保薪資計算，參加
  保險未滿三年者，按其實際投保年資之平均月投保薪資計算。
  勞工保險條例第19條第1、2項（77年2月3日修正公佈）定有明
  文。經行政院勞工委員會函釋前開修正前之勞工保險條例第19
  條第2項但書有關老年給付平均月投保薪資之計算，被保險人
  於參加政府登記有案之職業訓練機構、受政府委託辦理職業訓
  練之單位或政府公法救助性質之就業方案、以工代賑等期間之
  勞工保險月投保薪資，得不列入老年給付平均月投保薪資計算
  （行政院勞工委員會96年2月5日勞保2字第09501 14057號函）
  。再者，按內政部74年11月21日（74）台內勞字第357224號函
  釋要旨「工資折半發給或不發給期間不應列入平均工資計算」
  ，其理由為「一、勞工請假規則第四條規定，勞工普通傷病假
  全年未超過三十日部分，工資折半發給。上開工資折半發給期
  間應不列入計算平均工資。各事業單位應於勞動契約、團體協
  約或工作規則中明訂。二、勞工因普通傷病假超過三十日或因
  留職停薪致無法獲領工資期間，因該段期間勞工業經雇主同意
  不需提供勞務，雇主依法亦得不給付工資，該段期間不屬工作
  期間，應不列入計算平均工資。」參酌前揭函釋意旨，勞工於
  受有薪資較少之期間，並未列入修正前勞工保險條例第19 條
  第2項之老年給付之平均月投保薪資之計算，勞工於無薪假、
  薪資減半期間，亦不列入勞動基準法第2條第4款之平均工資之
  計算，為保護勞工之利益，在於考量於受有薪資減半或無薪資
  之工作期間，如計入老年給付及平均工資之計算，將使勞工依
  此基準計算，而受有不利益且不公平之損失，準此，勞工保險
  條例第19條第2項第3款有關其他現金給付之平均月投保薪資之
  定義所指，被保險人發生保險事故之當月起前6個月之實際月
  投保薪資平均計算，自應扣除許富凱實際並未工作而無從加入
  勞工保險之日數，而以許富凱實際工作得參加勞工保險之日數
  ，作為計算為勞工保險條例第19條第3項第2款之平均月投保薪
  資之日數內，始為合理。
3.按其他現金給付之平均月投保薪資：按被保險人發生保險事故
  之當月起前六個月之實際月投保薪資平均計算；其以日為給付
  單位者，以平均月投保薪資除以三十計算，勞工保險條例第19
  條第3項第2款定有明文。依其法條意旨，平均月投保薪資係指
  就被保險人於發生保險事故當月前6個月之「實際」月投保薪
  資計算平均月投保薪資。惟查，許富凱自82年8月2日加保於台
  北市金屬製造工職業工會，於92年4月10日於美奇隆有限公司
  退保，年金給付年資為6年11月，有勞工保險被保險人投保資
  料表可按（見調字卷第8頁），許富凱於92年4月10日退保後，
  即未再參加勞工保險，因此，許富凱於99年12月間起始受雇於
  被告，至100年2月19日死亡為止，果被告有依據勞工保險條例
  之規定，為許富凱投保勞工保險，許富凱於發生保險事故前，
  「實際」投保勞工保險僅3個月，即自99年12月起至100年2月
  止，自無法計算發生保險事故當月前6個月之實際月投保薪資
  ，因此，本件應以許富凱實際工作3個月之月投保薪資作為平
  均月投保薪資之計算標準，參酌前開說明，始符合法條之文義
  。至於被告抗辯應以許富凱發生事故前6個月即99年9月至11月
  ，以月投保薪資為0，作為計算許富凱之月投保薪資，顯非法
  條之立法真意，自不足取。
4.勞工保險之保險費，依被保險人當月投保薪資及保險費率計算
  。勞工保險條例第13條第1項所稱月投保薪資，係指由投保單
  位按被保險人之月薪資總額，依投保薪資分級表之規定，向保
  險人申報之薪資；勞工保險條例第14條第1項所稱之月薪資總
  額，係依據勞動基準法第2條第3款規定之工資為準；其每月收
  入不固定者，以最近三個月收入之平均為準；實物給與按政府
  公布之價格折為現金計算，其他現金給付之平均月投保薪資：
  按被保險人發生保險事故之當月起前六個月之實際月投保薪資
  平均計算；其以日為給付單位者，以平均月投保薪資除以三十
  計算，有勞工保險條例第13條第1項、第14條第1項、勞工保險
  條例施行細則第27條第1項、第19條第2項第3款分別定有明文
  。核釋勞工保險條例施行細則第32條第1項（即現行法第27 條
  ）有關勞工保險條例第14條第1項所稱月薪資總額，以勞動基
  準法第2條第3款規定之工資為準。依勞動基準法第二條第三款
  規定，工資：謂勞工因工作而獲得之報酬；包括工資、薪金及
  按計時、計日、計月、計件以現金或實物等方式給付之獎金、
  津貼及其他任何名義之經常性給與均屬之。至於勞動基準法施
  行細則第10條規定之獎金，倘係雇主所為非經常性之給與，或
  單方目的且給付具有勉勵、恩惠性質之給與，則不計入月薪資
  總額。另符合「勞務對價」性質之工資，不論其名稱為何，均
  計入月薪資總額申報勞保投保薪資，本解釋自95年11月1日生
  效（行政院勞工委員會95年10月26日勞保2字第0950114 071號
  函）。準此以解，有關勞工保險之月投保薪資之計算，如勞工
  之收入為固定，則係依據勞動基準法第2條第3款有關工資之定
  義，認定月薪資總額之數額，如勞工每月收入不固定時，則以
  最近三個月之平均收入作為月薪資總額之計算依據，據以認定
  月投保薪資，依據投保薪資分級表，作為繳納保險費之計算依
  據，因此，勞工保險條例第14條第1項所規定之「月投保薪資
  」，與勞工保險條例19條第2項第3款所規定之被保險人發生保
  險事故之當月起前6個月之實際「月保投薪資」平均計算現金
  給付之平均「月投保薪資」，自應屬於同一定義，因此，勞工
  保險條例施行細則第27條第1項所規定有關月薪資總額之定義
  ，即在於同時規範勞工保險繳納保險費及現金給付（如本件喪
  葬津貼、遺囑津貼）之計算依據，因此，被保險人對於月投保
  薪資即月薪資總額金額之認定，攸關喪葬津貼、遺囑津貼之計
  算基準，堪以認定。從而，被告抗辯勞工保險條例施行細則第
  27 條第1項之規定，係在於規範勞工保險條例第14條第1項之
  當月投保薪資之計算方法，及月薪資總額為每月收入不固定者
  之計算方式，作為核定月投保薪資之保險費之用，核與同條例
  第19 條第3項第2款規定平均月投保薪資、實際月投保薪資，
  係作為喪葬津貼及遺屬津貼之給付計算基準無關，且同條例第
  14條第1項「月投保薪資」及「月薪資總額」、編列於第三章
  「保險費」，與同條例第19條第3項第2款所云「發生保險事故
  之當月起前六個月之實際月投保薪資平均計算」，係編列於第
  四章「保險給付」，均截然有別云云，自非可採。
5.果被告有為許富凱投保勞工保險，因許富凱發生保險事故而死
  亡，原告原得依據勞工保險條例之相關規定，請求給付喪葬津
  貼、遺囑津貼，其給付單位為勞工保險局，並非被告，因此，
  被告抗辯僅計算三個月之薪資，使被告須擔負許富凱到職前未
  為投保之責任云云，實非可取。
6.所謂工資係指謂勞工因工作而獲得之報酬；包括工資、薪金及
  按計時、計日、計月、計件以現金或實物等方式給付之獎金、
  津貼及其他任何名義之經常性給與均屬之，勞動基準法第2條
  第2款載有明文。又行政院勞工委員會於96年6月22日以勞動2
  字第0960130576號發布，每月基本工資為17,280元，每小時95
  元，並自96年7月1日起生效，再於99年9月29日勞動2字第0990
  131565號令發布修正為每月17,880元，每小時98元，自中華民
  國100年1月1日起生效，於99年12月14日以勞動2字第09901320
  66號令，自100年1月1日廢止行政院勞工委員會96年6 月22日
  以勞動2字第0960 130576號函令。準此，許富凱係受雇於被告
  ，揆之前開規定，其工資自不得低於基本工資17,880 元，且
  觀之原告提出之勞工保險投保薪資分級表（見本院卷第39頁）
  ，其工資低於17,880元以下，均以17,880元作為月投保薪資，
  因此，許富凱於100年2月份雖僅工作1日即死亡，其當月之薪
  資即應以基本工資為其月薪資總額，作為月投保薪資，據以繳
  納保險費。
7.被告抗辯許富凱死亡前任職於被告期間之薪資，屬於點工性質
  ，其薪資並不固定，於死亡前僅在被告任職3個月，其於100年
  2 月19日死亡，其死亡前3個月，於99年12月份工資為27,300
  元、100年1月份工資為33,150元、100年2月19日僅工作一日薪
  資為1,300元等情，有被告提出之許富凱薪資表3紙可按（見
  100 年度司板勞調字第11號卷【以下簡稱調字卷】第27至29頁
  ），為兩造所不爭（見100年7月20日筆錄，本院卷第25頁背面
  ），據此計算，許富凱於死亡前3個月之收入並不固定，自應
  依據勞工保險條例施行細則第27條第1項後段之規定，以最近3
  個月之收入計算月薪資總額，作為其月投保薪資，據此計算應
  為26,110元（[27, 300+33,150+17,880]÷3=26,110），依據
  行政院勞工委員會99年12月14日勞保2字第0990140529號修正
  公佈之勞工保險投保薪資分級表（見本院卷第39頁），屬於第
  10 級26,400元、據此計算，許富凱之平均月投保薪資應為26,
  400元，應可認定。
(二)原告依據勞工保險條例第72條及民法第184條第2項規定，以被
  告未幫許富凱投保勞工保險，得請求之喪葬津貼及遺囑津貼各
  為何？
  按違反保護他人之法律，致生損害於他人者，負賠償責任，民
  法第184條第2項前段定有明文。又被保險人死亡時，按其平均
  月投保薪資，給予喪葬津貼5個月；遺有配偶、子女、父母、
  祖父母、受其撫養之孫子女及兄弟姊妹者，並給予遺囑津貼；
  其支給標準，參加保險年資已滿2年者，按被保險人平均月投
  保薪資，一次發給30個月遺囑津貼；投保單位不依勞保條例之
  規定辦理保險手續者，按自僱用之日起，至參加保險之日止應
  負擔之保險費金額，處以2倍罰鍰。勞工因此所受之損失，並
  應由投保單位依本條例規定之給付標準賠償之，勞工保險條例
  第63條之2及第72條第1項亦有明文規定。又按得請領喪葬津貼
  之人為實際支出殯葬費之人，受領遺囑津貼之順序為配偶及子
  女為第一順序、父母為第二順序，當序受領遺囑津貼者存在時
  ，後順序之遺囑不得請領，勞工保險條例第63條第1項前段、
  第65條第1項第2款、第2項分別有明文規定。原告為實際支出
  殯葬費用之人，業據其提出證明書1紙為憑（見本院卷第27頁
  ），被告抗辯原告並非支出殯葬費之人云云，自無可取。又許
  富凱並無配偶與子女，有原告提出之戶籍謄本及繼承系統表可
  按（見調字卷第18頁），且為被告所不爭，因此，原告為許富
  凱之母親，許富凱之父親已死亡，因此，原告為受領遺屬津貼
  之第一順位，，故原告自得請領喪葬津貼及遺囑津貼。本件被
  告違反前述勞工保險條例之保護他人之法律，致原告受有未能
  依前述規定領取喪葬津貼及遺囑津貼之損失，自得依前揭規定
  按投保單位之給付標準請求賠償。查許富凱參加勞工保險年資
  合計超過2年，此有勞工保險被保險人投保資料表在卷足稽（
  見調字卷第8頁），且為被告所不爭，依前開規定被告應按平
  均月投保薪資給予原告5個月喪葬津貼及30個月遺囑津貼。據
  此，原告依據前開規定，得請求被告給付喪葬津貼5個月應為
  132,000元（計算式：26,400元×5＝132,000元），及遺屬津
  貼30個月，合計792,000元（26,400元×30＝792,000元），二
  者合計為924,000元。
(三)給付有確定期限者，債務人自期限屆滿時起，負遲延責任。給
  付無確定期限者，債務人於債權人得請求給付時，經其催告而
  未為給付，自受催告時起，負遲延責任。其經債權人起訴而送
  達訴狀，或依督促程序送達支付命令，或為其他相類之行為者
  ，與催告有同一之效力。前項催告定有期限者，債務人自期限
  屆滿時起負遲延責任，民法第229條定有明文。被告於100年4
  月8日收受起訴狀繕本，有卷附之送達證書可按（見調字卷第
  14頁），被告應自100年4月9日起始負給付遲延責任。
五綜上所述，原告因被告未依法為許富凱投保勞工保險之行為，
  致原告受有無法依據勞工保險條例之規定，領取喪葬津貼及遺
  屬津貼之損失，請求被告給付原告924,000元及起訴狀繕本送
  達翌日即100年4月9日起至清償日止，按年息百分之五計算之
  利息，則屬有據，應予准許，逾此部分之請求，則屬無據，應
  予駁回。
六原告並未聲請供擔保聲請假執行，被告聲請供擔保宣告免為假
  執行，核無必要，併此敘明。
七本件事證已明，兩造其餘攻擊防禦方法及爭點，核與本件判決
  結果無涉，爰不一一論述。經查，原告聲請函詢勞工保險局計
  算本件的喪葬津貼及遺屬津貼之金額云云，然查，原告請求被
  告未依法為許富凱投保勞工保險，致原告無法領取喪葬津貼及
  遺囑津貼，因許富凱之收入並非固定，兩造就許富凱之月投保
  薪資之金額有所爭執，本件應為法律之解釋與適用，本院已為
  實體之審理，行政機關無權調查本件證據，自亦無從認定事實
  ，縱使原告聲請函詢行政機關，亦無從認定本件之事實，且行
  政機關之認定，亦僅作為審判之參考，仍以本院審理之事實為
  準，自無函查之必要。
八結論：原告之訴為一部有理由、一部無理由，依民事訴訟法第
  79 條，判決如主文。
中    華    民    國   100    年    8     月    17    日
                  民事第三庭    法  官  徐玉玲
以上正本係照原本作成
如對本判決上訴，須於判決送達後20日之不變期間內，向本院
提出上訴狀。如委任律師提起上訴者，應一併繳納上訴審裁判
費。
中    華    民    國   100    年    8     月    17    日
                                書記官  余承佳